Minutes et répertoires du notaire Charles DENIS de VILLIERS, 2 octobre 1780 - décembre 1789 (étude XXIX)
Archives nationales
- Minutes de Charles DENIS de VILLIERS, 20 octobre 1780 - décembre 1789; MC/ET/XXIX/563 - MC/ET/XXIX/596
  - Minutes. 1789, octobre - décembre, octobre - décembre 1789; MC/ET/XXIX/596
    - District des Petits-Augustins § Compte rendu par M. DENIS, trésorier du District des Petits-Augustins [notaire], aux membres du District des Petits-Augustins P.J.: Etat des sommes remises 'pour le service du district' [dons ? ], avec noms et adressés des donateurs. Etat des dépenses faite par M. Denis pour le compte du District., 9 octobre 1789; MC/ET/XXIX/596
    - Inventaire après décès de Jacques François Alexandre, maître quincailler, veuf d'Anne Bailly, demeurant cour du Dragon. Quartier Saint-Germain-des-Prés, 19 octobre 1789; MC/ET/XXIX/596
      inventaire après décès; Dragon (cour du); Alexandre, Jacques François; Bailly, Anne; commerçant
    - Inventaire après décès de Jean Cholet, frotteur, demeurant rue de la Corne, époux de Marie Michelle Berthelot. L'inventaire est poursuivi rue du Vieux-Colombier dans une chambre occupée par la veuve du défunt qui a déclaré que depuis sept ans ou environ, son mari a cessé d'habiter avec elle. Quartier du Luxembourg, 26 octobre 1789; MC/ET/XXIX/596
      inventaire après décès; Corne (rue de la); Vieux-Colombier (rue du); Berthelot, Marie Michelle; Cholet, Jean; employé de maison
    - Inventaire après décès de Louis Silvy, ancien chirurgien de la défunte reine, major d'infanterie, maître ès arts de l'université de Bourges. Quartier du Luxembourg, 26 octobre 1789; MC/ET/XXIX/596
      inventaire après décès; Saint-Germain (foire); Silvy, Louis; chirurgien
    - Inventaire après décès de Jean Mallet, valet de chambre tapissier du duc de Chevreuse, époux de Louise Rose Heynement, demeurant cour du Dragon, et de Louise Jeanne Claudine Mallet, leur fille. Quartier Saint-Germain-des-Prés, 4 novembre 1789; MC/ET/XXIX/596
      inventaire après décès; Dragon (cour du); Heynement, Louise Rose; Mallet, Jean; Mallet, Louise Jeanne Claudine; tapissier; employé de maison
    - Inventaire après décès de Jean Pierre Humair, suisse du comte de Choiseul-Beaupré, époux de Marguerite Pineau, demeurant quai des Théatins, à l'hôtel de Choiseul. Quartier Saint-Germain-des-Prés, 10 novembre 1789; MC/ET/XXIX/596
      inventaire après décès; Choiseul (hôtel de); Théatins (quai des); Humair, Jean Pierre; Pineau, Marguerite; officier de la maison militaire du roi (Ancien Régime)
    - Inventaire après décès de François Fontaine, cordonier et de Françoise Poteux son épouse, demeurant rue des Boucheries. Quartier du Luxembourg, 13 novembre 1789; MC/ET/XXIX/596
      inventaire après décès; Boucheries (rue des); Fontaine, François; Poteux, Françoise; cordonnier
    - Inventaire après décès de Pierre Maurice Beaussart ou Beaussard, bourgeois de Paris, époux d'Elisabeth Restut, demeurant rue du Pot-de-Fer. Quartier du Luxembourg, 14 novembre 1789; MC/ET/XXIX/596
      inventaire après décès; Pot-de-Fer (rue du); Beaussart, Pierre Maurice; Restut, Elisabeth
    - Inventaire après décès de Louis Guérin, ancien perruquier, soldat au régiment de l'Ile de France, époux de Renée Quantin, demeurant rue des Vieilles-Tuileries, n° 36.. Quartier du Luxembourg, 26 novembre 1789; MC/ET/XXIX/596
      -Pièce jointe: certificat de décès du défunt, décédé à l'hôpital de Gondelour en Inde, le 5 août 1783.
      inventaire après décès; Vieilles-Tuileries (rue des); Guerin, Louis; Quantin, Renée; coiffeur; militaire du rang
    - Inventaire après décès de Zacharie Burguerien, prêtre, directeur du Séminaire des Missions étrangères, y demeurant, rue du Bac, au coin de la rue de Babylone. Quartier Saint-Germain-des-Prés, 2 décembre 1789; MC/ET/XXIX/596
      -Pièce jointe: testament olographe du défunt..
      inventaire après décès; Babylone (rue de); Bac (rue du); Burguerien, Zacharie; prêtre
    - Limonadier (fonds de Commerce de) rue du cherche-Midi vis à vis les Prémontrés de la Croix-Rouge § Vente d'un fonds de commerce de Limonadier, par Jean-Baptiste DELAUNAY, marchand limonadier, à Charles Etienne CANAUX. État joint., 5 décembre 1789; MC/ET/XXIX/596
    - JOUBERT (Jacques François) sculpteur rue de la Parcheminerie, paroisse Saint-Séverin § Renonciation par Mathieu Dieudonné JOUBERT, menuisier et .., à la succession de Jeanne Aimée PICOT, leur mère, épouse de Mathieu JOUBERT, marchand boullanger., 14 décembre 1789; MC/ET/XXIX/596
      Joubert, Jacques François
    - Obligation par Jacques Hubert, fabricant de papiers peints, boulevard du Montparnasse, paroisse Saint-Sulpice, envers Pierre-Nicolas Berryer, avocat au Parlement, demeurant cloître et paroisse Saint-Merry, pour un prêt de 12000 livres consenti par ledit Berryer audit Hubert., 15 décembre 1789; MC/ET/XXIX/596
      obligation; Saint-Merri (cloître); Hubert, Jacques; Berryer, Pierre-Nicolas; avocat au parlement (Ancien Régime)
- Répertoire(s) de Charles DENIS de VILLIERS, 2 octobre 1780 - 1789; MC/RE/XXIX/4
  - Répertoire. 1780, 2 octobre - 1789, 2 octobre 1780 - 1789; MC/RE/XXIX/4
    "Les actes cy-dessus répertoriés [du 2 au 25 octobre 1780] ont été signés en premier par Sauvaige pendant l'intervalle de mon traité à ma réception".
    Informations concernant le classement et la cotation:
    Le niveau inférieur de description, quand il existe, correspond aux mentions d'actes contenues dans le répertoire. Parmi celles-ci, certaines peuvent y être décrites, de manière plus ou moins détaillée. Pour consulter l'acte proprement dit, il convient de rechercher la cote au niveau des articles (registre ou liasse) des minutes du notaire (cote de type 'MC/ET').
    - Contrat de mariage entre Jacques Le Mazurier et Jeanne Bonne, 2 octobre 1780
      Mention dans le répertoire du notaire coté:
      MC/RE/XXIX/4
      Informations concernant le classement et la cotation du document:
      Attention: la cote de répertoire (de type 'MC/RE') ne permet pas de consulter la minute de l'acte. ll convient de rechercher la cote de la minute (de type 'MC/ET') au niveau des articles (registre ou liasse) de minutes du notaire.
      L'accès aux images numérisées des pages du répertoire se fait au niveau de description supérieur (' Répertoire du notaire '), rubrique ' Consulter les archives numérisées associées'.
      Base Généanot des actes contenant des renseignements d'état civil, 1780-1790 par l'association La France généalogique, 2004-2012 (base de données migrée: voir contexte dans le Plan d’orientation général - Notaires de Paris, guides thématiques du Minutier).
      Date de création de la notice: 2008
      contrat de mariage; Le Mazurier, Jacques; Bonne, Jeanne
    - Testament de Marie Jeanne Ignace Estévenard, veuve Caron, 9 novembre 1780
      testament; Estevenard, Marie-Jeanne-Ignace; Caron (veuve)
    - Notoriété concernant Joseph Marie Charubelle, 18 novembre 1780
      notoriété; Charubelle, Joseph-Marie
    - Notoriété concernant Jacques Paul Roussel, sieur de Montval, 29 novembre 1780
      notoriété; Roussel de Montval, Jacques-Paul
    - Notoriété concernant Marie Louise Elizabeth Descageul, marquise de Crussol, 13 décembre 1780
      notoriété; Descageul de Crussol, Marie-Louise-Elisabeth
    - Notoriété concernant Jacques Lefèvre, 16 décembre 1780
      notoriété; Lefevre, Jacques
    - Inventaire après décès de Charles Aubry, 16 décembre 1780
      inventaire après décès; Aubry, Charles
    - Contrat de mariage entre Joseph Bonniord et Marie Rosalie Quantin, 27 décembre 1780
      contrat de mariage; Bonniord, Joseph; Quantin, Marie-Rosalie
    - Contrat de mariage entre François Prodhomme et Adélaïde Michelle Le Moust de La Fosse, 28 décembre 1780
      contrat de mariage; Prodhomme, François; Le Moust de La Fosse, Adélaïde-Michelle
    - Contrat de mariage entre Antoine Nicolas Segrétain Duverger et la demoiselle Pauly, 29 décembre 1780
      contrat de mariage; Segretain Duverger, Antoine-Nicolas; Pauly (demoiselle)
    - Notoriété concernant Anne Madeleine Pierrette Louis Chevalier, 13 janvier 1781
      notoriété; Chevalier, Anne-Madeleine-Pierrette-Louis
    - Contrat de mariage entre Louis Alexandre Claude Clerget et Marie Louise Delondre, 13 janvier 1781
      contrat de mariage; Clerget, Louis-Alexandre-Claude; Delondre, Marie-Louise
    - Inventaire après décès de Marie Françoise Henocque, épouse Chapus, 24 janvier 1781
      Inventaires après décès de 1781 (1797 actes), par Thierry Boudignon, v. 1995 (base de données migrée: voir contexte dans le Plan d’orientation général - Notaires de Paris, guides thématiques du Minutier).
      inventaire après décès; Henocque, Marie-Françoise; Chapus (épouse)
    - Inventaire après décès de Marie Françoise Hénocque, épouse Chapus, 24 janvier 1781
    - Notoriété concernant Margueritte Mallion, épouse de Paul Barbacane, 31 janvier 1781
      notoriété; Mallion, Margueritte; Barbacane, Paul
    - Notoriété concernant Charles Marie Emmanuel Crussol Saint Suplier, 14 février 1781
      notoriété; Crussol Saint Suplier, Charles- Marie-Emmanuel
    - Inventaire après décès de Martin Jean René Petit, 16 février 1781
      inventaire après décès; Petit, Martin-Jean-René
    - Inventaire après décès de Martin Jean René Petit, 16 février 1781
    - Contrat de mariage entre Antoine Gilles Savin et Anne Catherine Hermant, 17 février 1781
      contrat de mariage; Savin, Antoine-Gilles; Hermant, Anne-Catherine
    - Contrat de mariage entre Jean François Langlois et Marie Françoise Marie, 17 février 1781
      contrat de mariage; Langlois, Jean-François; Marie, Marie-Françoise
    - Inventaire après décès de Anne Volluot, veuve Jean Henocque, 14 mars 1781
      inventaire après décès; Volluot, Anne; Henocque, Jean
    - Inventaire après décès de Anne Vollecat, veuve de Jean Hénocque, 14 mars 1781
      inventaire après décès; Vollecat, Anne; Henocque, Jean
    - Inventaire après décès de Marie Jeanne Milson, épouse Claude Brisebarre, 22 mars 1781
      inventaire après décès; Milson, Marie-Jeanne; Brisebarre, Claude
    - Inventaire après décès de Marie Jeanne Milson, épouse de Claude Brisebarre, 22 mars 1781
    - Délivrance de legs concernant les héritiers de Jean Pierre Le Cocq, 27 mars 1781
      délivrance de legs; Le Cocq, Jean-Pierre
    - Contrat de mariage entre François Charveron et Elizabeth Gillot, 5 avril 1781
      contrat de mariage; Charveron, François; Gillot, Elizabeth
    - Contrat de mariage entre Jean Adrien Vernier et Marie Barbe Huet, 17 mai 1781
      contrat de mariage; Vernier, Jean-Adrien; Huet, Marie-Barbe
    - Testament déposé de Louis Jacques Chambon, 18 mai 1781
      testament; dépôt de pièces; Chambon, Louis-Jacques
    - Contrat de mariage entre François Bouchelet et Catherine Sullerot, 21 mai 1781
      contrat de mariage; Bouchelet, François; Sullerot, Catherine
    - Inventaire après décès de Louis Jacques Chambon, office, 23 mai 1781
      inventaire après décès; Chambon, Louis-Jacques
    - Contrat de mariage entre Didier Athanase Maignand et Marie Françoise Lardière, 23 mai 1781
      contrat de mariage; Maignand, Didier-Athanase; Lardiere, Marie-Françoise
    - Inventaire après décès de Louis Jacques Chambon, 23 mai 1781
    - Délivrance de legs concernant la succession de Louis Jacques Chambon, 30 mai 1781
      délivrance de legs; Chambon, Louis-Jacques
    - Testament de Nicolas Dervint, 6 juin 1781
      testament; Dervint, Nicolas
    - Contrat de mariage entre Jean Baptiste Langevin et Margueritte Deshayes, 6 juin 1781
      contrat de mariage; Langevin, Jean-Baptiste; Deshayes, Margueritte
    - Inventaire après décès de Louis Butteux, 15 juin 1781
      inventaire après décès; Butteux, Louis
    - Inventaire après décès de Louis Butteux, 15 juin 1781
    - Procuration de César François Cassini de Thury à son fils., 30 juin 1781
      Actes signalés par Thierry Boudignon, 2003-2012 (base de données migrée: voir contexte dans le Plan d’orientation général - Notaires de Paris, guides thématiques du Minutier).
      procuration; Cassini de Thury, César François (1714-1784)
    - Inventaire après décès de Jean Belache, 7 juillet 1781
      inventaire après décès; Belache, Jean
    - Inventaire après décès de Jean Belache, 7 juillet 1781
    - Testament de Jean François Bourgougnat, 19 juillet 1781
      testament; Bourgougnat, Jean-François
    - Contrat de mariage entre Simon François Arnoult Lemaitre et la demoiselle Guyot, 24 juillet 1781
      contrat de mariage; Lemaitre, Simon-François-Arnoult; Guyot (demoiselle)
    - Contrat de mariage entre Nicolas Guillaumot et Marie Rose Guissant, 6 août 1781
      contrat de mariage; Guillaumot, Nicolas; Guissant, Marie-Rose
    - Testament de Marie Louise Quinebaux, 14 août 1781
      testament; Quinebaux, Marie-Louise
    - Inventaire après décès de Marie Louise Quinebaux, 22 août 1781
      inventaire après décès; Quinebaux, Marie-Louise
    - Inventaire après décès de Marie Louise Quinebaux, 22 août 1781
    - contrat de mariage entre Joseph Gerzat et Sophie Geneviève Le Moust Delafosse; Le Moust de La Fosse, 22 août 1781
      contrat de mariage; Gerzat, Joseph; Le Moust Delafosse; Le Moust de La Fosse, Sophie-Geneviève
    - Inventaire après décès de Marie Geneviève Perdriel, épouse Blondel, 28 août 1781
      inventaire après décès; Perdriel, Marie-Geneviève; Blondel (épouse)
    - Inventaire après décès de Marie Geneviève Perdriel, épouse Blondel, 28 août 1781
    - Contrat de mariage entre le sieur Bourlet de La Coudraye et la demoiselle Fourgaut, 31 août 1781
      contrat de mariage; Bourlet de La Coudraye (sieur); Fourgaut (demoiselle)
    - Testament de Marie Louise Ternisien, 4 septembre 1781
      testament; Ternisien, Marie-Louise
    - Contrat de mariage entre Joseph Reinaud et la demoiselle Stouf, 9 septembre 1781
      contrat de mariage; Reinaud, Joseph; Stouf (demoiselle)
    - Contrat de mariage entre le sieur Bourguet et la demoiselle Fallüée, 17 septembre 1781
      contrat de mariage; Bourguet (sieur); Fallüee (demoiselle)
    - Contrat de mariage entre le sieur Guénée et Catherine Chauve, 20 septembre 1781
      contrat de mariage; Guenee (sieur); Chauve, Catherine
    - Testament de Jeanne Claudine Petit, épouse du sieur J.B. Périer, 25 septembre 1781
      testament; Petit, Jeanne-Claudine; Perier (sieur J.B.)
    - Inventaire après décès de de Malassis Guillaume Gabriel Chapus, 1er octobre 1781
      inventaire après décès; Chapus de Malassis, Guillaume-Gabriel
    - Contrat de mariage entre Louis Auvrat et la demoiselle F.Brigant, 1er octobre 1781
      contrat de mariage; Auvrat, Louis; Brigant (demoiselle F.)
    - Inventaire après décès de Guillaume Gabriel Chapus de Malassis, 1er octobre 1781
    - Testament de René de Bourgougne, 10 octobre 1781
      testament; Bourgougne, René de
    - Testament de Marie Anne de Laistre, épouse de René de Bourgougne, 10 octobre 1781
      testament; Laistre, Marie-Anne de; Bourgougne, René de
    - Contrat de mariage entre Jérôme Bergerat et Marie Margueritte Hélène Chevalier, 16 octobre 1781
      contrat de mariage; Bergerat, Jérôme; Chevalier, Marie-Margueritte-Hélène
    - Intitulé déposé d'inventaire après décès de Desormeaux Jean Delaunay, 17 octobre 1781
      inventaire après décès; dépôt de pièces; Delaunay Desormeaux, Jean
    - Inventaire après décès de Jean Louis Francois, 22 octobre 1781
      inventaire après décès; Francois, Jean-Louis
    - Inventaire après décès de Jean Louis François, 22 octobre 1781
    - Contrat de mariage entre Jean Joseph Joly et Marie Louise Ragot, 27 octobre 1781
      contrat de mariage; Joly, Jean-Joseph; Ragot, Marie-Louise
    - Contrat de mariage entre Michel François Bouchet et Adélaïde J. Victoire Lemaître, 28 octobre 1781
      contrat de mariage; Bouchet, Michel-François; Lemaitre, Adélaïde-J.-Victoire
    - Notoriété concernant Jean Baptiste et Nicolas Dumay, 14 novembre 1781
      notoriété; Dumay, Jean-Baptiste; Dumay, Nicolas
    - Testament de Charles Marcel Dauphinot de Paly, 21 novembre 1781
      testament; Dauphinot de Paly, Charles-Marcel
    - Contrat de mariage entre Claude Joseph Barbet et Catherine Foucher, 23 novembre 1781
      contrat de mariage; Barbet, Claude-Joseph; Foucher, Catherine
    - Contrat de mariage entre Joseph Monvoison et Gabrielle Victoire Curé, 2 décembre 1781
      contrat de mariage; Monvoison, Joseph; Cure, Gabrielle-Victoire
    - Notoriété concernant Marie Geneviève Chéron, 17 décembre 1781
      notoriété; Cheron, Marie-Geneviève
    - Contrat de mariage entre Louis Bucat et Marie Madeleine Robin, 27 décembre 1781
      contrat de mariage; Bucat, Louis; Robin, Marie-Madeleine
    - Contrat de mariage entre Louis Chardon et Antoinette Agnès Blot, 27 décembre 1781
      contrat de mariage; Chardon, Louis; Blot, Antoinette-Agnès
    - Inventaire après décès de Augustin Guillaume Henry, 12 janvier 1782
      inventaire après décès; Henry, Augustin-Guillaume
    - Inventaire après décès de Nicolas Lauriau, 14 janvier 1782
      inventaire après décès; Lauriau, Nicolas
    - Délivrance de legs de Augustin Guillaume Henry, 17 janvier 1782
      délivrance de legs; Henry, Augustin-Guillaume
    - Délivrance de legs de Anne Catherine Breton, 11 février 1782
      délivrance de legs; Breton, Anne-Catherine
    - Testament de Elisabeth Montaigu, 21 février 1782
      testament; Montaigu, Elisabeth
    - Inventaire après décès de Joseph Rougier, 1er mars 1782
      inventaire après décès; Rougier, Joseph
    - Notoriété concernant Marie Anne Victoire Brisebarre, 6 mars 1782
      notoriété; Brisebarre, Marie-Anne-Victoire
    - Notoriété concernant Marie Louise Quinebaux, 19 mars 1782
      notoriété; Quinebaux, Marie-Louise
    - Testament déposé de Jean Cahours, 19 mars 1782
      testament; dépôt de pièces; Cahours, Jean
    - Inventaire après décès de Philippe de La Borne, 21 mars 1782
      inventaire après décès; La Borne, Philippe de
    - Testament de Marie Françoise Ansiaume, veuve de Pierre Allais, 22 mars 1782
      testament; Ansiaume, Marie-Françoise; Allais, Pierre
    - Inventaire après décès de Elisabeth Montaigu, 23 mars 1782
      inventaire après décès; Montaigu, Elisabeth
    - Inventaire après décès de Marie Hornet, épouse de Claude Mallot, 5 avril 1782
      inventaire après décès; Hornet, Marie; Mallot, Claude
    - Inventaire après décès de Marie Françoise Ansiaume, veuve de Pierre Allais, 6 avril 1782
      inventaire après décès; Ansiaume, Marie-Françoise; Allais, Pierre
    - Inventaire après décès de Pierre (Jean) Cahours, 6 avril 1782
      inventaire après décès; Cahours, Pierre (Jean)
    - Contrat de mariage entre Philippe Darantière et la demoiselle Delporte, 11 avril 1782
      contrat de mariage; Darantiere, Philippe; Delporte (demoiselle)
    - Délivrance de legs d' Elisabeth Montaigu, 12 avril 1782
      délivrance de legs; Montaigu, Elisabeth
    - Délivrance de legs de Jean Cahours, 12 avril 1782
      délivrance de legs; Cahours, Jean
    - Notoriété concernant Louise Rose, épouse de Pierre Antoine Bergogniou, 15 avril 1782
      notoriété; Rose, Louise; Bergogniou, Pierre-Antoine
    - Délivrance de legs de Jean Cahours, 16 avril 1782
    - Délivrance de legs d' Elisabeth Montaigu, 20 avril 1782
    - Contrat de mariage entre Jean Louis Soyer et la demoiselle Hélie, 24 avril 1782
      contrat de mariage; Soyer, Jean-Louis; Helie (demoiselle)
    - Testament de Claudine Septsous, veuve de Thomas Wigard, 24 avril 1782
      testament; Septsous, Claudine; Wigard, Thomas
    - Notoriété concernant Anne Perrin, veuve de François Charlemagne, 17 mai 1782
      notoriété; Perrin, Anne; Charlemagne, François
    - Délivrance de legs de François Bourgoing, 22 mai 1782
      délivrance de legs; Bourgoing, François
    - Notoriété en rectification des noms de Antoine Guillaume Daniel et de Marie Boivin, son épouse, 29 mai 1782
      notoriété; Daniel, Antoine-Guillaume; Boivin, Marie
    - Inventaire après décès de A. Martin dit Leprince, 31 mai 1782
      inventaire après décès; Martin dit Leprince (A.); Leprince; Martin (A. dit)
    - Testament de Antoine Guillaume Daniel, 3 juin 1782
      testament; Daniel, Antoine-Guillaume
    - Testament de Marie Boivin, épouse d'Antoine Guilllaume Daniel, 3 juin 1782
      testament; Boivin, Marie; Daniel, Antoine-Guillaume
    - Contrat de mariage entre Nicolas Barrucaud et Jeanne Françoise Déglise, 8 juin 1782
      contrat de mariage; Barrucaud, Nicolas; Deglise, Jeanne-Françoise
    - Inventaire après décès de la demoiselle Mocetier, épouse Mocelin, 22 juin 1782
      inventaire après décès; Mocetier (demoiselle); Mocelin (épouse)
    - Inventaire après décès de Denis Claude Doulcet, 3 juillet 1782
      inventaire après décès; Doulcet, Denis-Claude
    - Contrat de mariage entre Pierre Gaillard et la demoiselle J.Ch. Riffaut Olivier, 11 juillet 1782
      contrat de mariage; Gaillard, Pierre; Riffaut Olivier (demoiselle J.Ch.)
    - Contrat de mariage entre Alexandre Maillet et M. Catherine Marat, 17 juillet 1782
      contrat de mariage; Maillet, Alexandre; Marat, M.-Catherine
    - Notoriété concernant Marie Françoise Gaudelot, veuve de Jean Pouilliat, 21 juillet 1782
      notoriété; Gaudelot, Marie-Françoise; Pouilliat, Jean
    - Inventaire après décès de Louise Chandon, veuve d' Antoine Loubeyre, 23 juillet 1782
      inventaire après décès; Chandon, Louise; Loubeyre, Antoine
    - Contrat de mariage entre Jacques Sudan Chevaley et Margueritte Catherine Bayard, 27 juillet 1782
      contrat de mariage; Sudan Chevaley, Jacques; Bayard, Margueritte-Catherine
    - Contrat de mariage entre Antoine Martreix et Marie Leteste, 31 juillet 1782
      contrat de mariage; Martreix, Antoine; Leteste, Marie
    - Testament de Gabriel Rossignol, 2 août 1782
      testament; Rossignol, Gabriel
    - Contrat de mariage entre Jacques d' Hulmé et la demoiselle Aleronne, veuve Cottel, 12 août 1782
      contrat de mariage; Hulme, Jacques d'; Aleronne (demoiselle); Cottel (veuve)
    - Testament de Marie Billiard, 12 août 1782
      testament; Billiard, Marie
    - Inventaire après décès de Gabriel Rossignol, 16 août 1782
      inventaire après décès; Rossignol, Gabriel
    - Notoriété concernant l'épouse d' Etienne Jacques Regnault, 27 août 1782
      notoriété; Regnault (dame); Regnault, Etienne-Jacques
    - Testament de Jeanne Collignon, 30 août 1782
      testament; Collignon, Jeanne
    - Contrat de mariage entre le sieur Maupoint et la demoiselle Cornille, 3 septembre 1782
      contrat de mariage; Maupoint (sieur); Cornille (demoiselle)
    - 'testament; codicille de Charles Pétain', 4 septembre 1782
      testament; Petain, Charles
    - Inventaire après décès de Jeanne Collignon, 10 septembre 1782
      inventaire après décès; Collignon, Jeanne
    - Délivrance de legs des héritiers Rossignol à A.G.N. Thévenet, 11 octobre 1782
      délivrance de legs; Rossignol; Thevenet (A.G.N.)
    - Contrat de mariage entre Jean Dominique Pratis et Antoinette de La Haye, 18 octobre 1782
      contrat de mariage; Pratis, Jean-Dominique; La Haye, Antoinette de
    - Inventaire après décès de Claude Pierre Poirier, 5 novembre 1782
      inventaire après décès; Poirier, Claude-Pierre
    - Compte d'exécution testamentaire concernant F.H.S. de Lorraine du Theil, 9 novembre 1782
      compte d'exécution testamentaire; Lorraine du Theil (F.H.S. de)
    - Contrat de mariage entre Honoré Dufossé et la demoiselle Sengnelaube, veuve Roussy, 12 novembre 1782
      contrat de mariage; Dufosse, Honoré; Sengnelaube (demoiselle); Roussy (veuve)
    - Notoriété concernant Eloy Henry Thomas Méan, 4 décembre 1782
      notoriété; Mean, Eloy-Henry-Thomas
    - Inventaire après décès de Georges François Perdiel et Jeanne Malay, sa veuve, 11 décembre 1782
      inventaire après décès; Perdiel, Georges-François; Malay, Jeanne